臺灣高雄地方法院交通事件裁定　　　　 95年度交聲字第888號
原處分機關　高雄市政府
異　議　人　甲○○
即受處分人
上列異議人因違反道路交通管理處罰條例案件，對於高雄市政府
交通局交通事件裁決處民國95年11月8 日所為之處分（高市府交
裁字第32-B00000000號），聲明異議，本院裁定如下：
    主  文
異議駁回。
    理  由
一、異議意旨略以：高雄市政府以異議人即受處分人甲○○於民
    國95年6 月12日在禁止臨時停車處停車，而於95年11月8 日
    裁罰新臺幣（下同）1,200 元。然查，95年6 月12日當天，
    異議人身在國外，豈能在台灣駕車違規停車，且依道路交通
    處罰條例第56條之規定，應處罰行為人，自應撤銷原處分，
    而為不罰之處分，爰依法聲明異議云云。
二、按受處分人，不服第8 條主管機關所為之處罰，得於接到裁
    決書之翌日起20日內，向管轄地方法院聲明異議。經查，異
    議人於95年11月9 日收受裁決書，而異議人於同年月21日向
    高雄市政府交通局提起本件聲明異議，並經高雄市政府交通
    局於同年月24日轉送到本院，有送達證書、異議狀、高雄市
    政府交通局95年11月22日函各1 份附卷足稽，是異議人本件
    聲明異議，程序中符合規定，合先敘明。
三、次按汽車駕駛人停車時，在禁止臨時停車處所停車者，處新
    臺幣900 元以上1,200 元以下罰鍰，道路交通管理處罰條例
    第56條第1 項第1 款定有明文。
四、經查：
  (一)異議人所有之車牌號碼X6-8920 號自用小客車，於95年6 月
    12日，在高雄市○○○路32巷口，確有在禁止臨時停車處所
    停車，而經警製單舉發，原處分機關並於95年11月8 日依道
    路交通管理處罰條例第56條第1 項第1 款規定裁處1,200 元
    罰鍰等情，有高雄市政府舉發違反道路交通管理事件通知單
    、高雄市○○○○道路交通管理事件裁決書、照片各1 紙在
    卷可稽（見本院卷第6 頁、第8 頁、第18頁），上開事實自
    堪認定。
  (二)異議人雖辯稱：95年6 月12日當天，異議人身在國外，豈能
    在台灣駕車違規停車，且依道路交通處罰條例第56條之規定
    ，應處罰行為人，自應撤銷原處分，而為不罰之處分云云。
    惟查，異議人所有之車牌號碼X6-8920 號自用小客車，於95
    年6 月12日，在高雄市○○○路32巷口，確有在禁止臨時停
    車處所停車，且上開自用小客車經拖吊後，於翌日即95年6
    月13日經林清光領回等情，有車牌號碼X6-8920 號自用小客
    車於紅線違規停車之照片1 幀及領據1 紙在卷可稽。又違規
    停車並非動態違規如超速、闖紅燈等，是亦有可能係停車經
    一段時間始為警舉發。另按汽車駕駛人違規停車，當場不能
    製單舉發者，得（對汽車所有人）逕行舉發處罰，道路交通
    處罰條例第7 條之2 第1 項第5 款定有明文。又違反道路交
    通管理事件統一裁罰基準及處理細則第36條規定：「本條例
    之處罰，受舉發違反道路交通管理事件之被通知人，認為受
    舉發之違規行為應歸責他人者，應於通知單記載之應到案日
    期前，檢附相關證據及足資辨識、通知應歸責人之證明文件
    ，向處罰機關告知應歸責人，處罰機關應即另行通知應歸責
    人到案依法處理。逾期未依規定辦理者，仍依本條例各該違
    反條款規定處罰。」是交通違規案件於汽車所有人與使用人
    不同時，固應以實際違規駕駛人為處罰對象，惟車輛所有人
    對於登記於其名下之車輛，本應善盡妥善管領之責任，俾便
    車籍行政管理之統一性及正確性，避免汽車所有人任意將車
    輛出借或棄置，藉以規避、脫免相關處罰而設，故倘該車輛
    確有違規事實，汽車所有人既未於期限內告知實際駕駛人即
    應歸責人，自不能因此而免除其應負之責任。是本件受處分
    人即異議人為上開車輛之實際所有人，既未依上開規定於規
    定日期前，檢附相關證據及證明文件向處罰機關告知應歸責
    人，衡諸上開規定及說明，自不得因此而免除異議人應負之
    責任。是異議人上開異議理由，自非可採。
五、綜上所述，異議人所有之車牌號碼X6-8920 號自用小客車確
    有於裁決書上所載時、地在禁止臨時停車處違規停車之情事
    ，異議人前揭所辯各節，尚不足採。則揆諸首揭法律規定及
    前揭說明，原處分機關依道路交通處罰條例第56條第1 項第
    1 款規定科以異議人罰鍰新台幣1,200 元，並無違誤。異議
    人執上開情詞提起本件聲明異議，洵無理由，應予裁定駁回
    。
六、結論：應依道路交通案件處理辦法第19條，裁定如主文。
中　　華　　民　　國　　96　　年　　1 　　月　　5    日
                  交通法庭  法　官  林永村
以上正本證明與原本無異。
如不服本裁定應於送達後5 日內向本院提出抗告狀。
中　　華　　民　　國　　96　　年　　1　　月　　 5　　日
                            書記官  李祥銘
